【裁判字號】    97,簡上,1104
【裁判日期】    971225
【裁判案由】    傷害
【裁判全文】
臺灣板橋地方法院刑事判決            97年度簡上字第1104號
上  訴  人  臺灣板橋地方法院檢察署檢察官
被      告  乙○○（SIY NORA） 菲律賓籍
上列上訴人因被告所犯傷害案件，不服本院97年度簡字第6152號
，中華民國97年7月22日第一審判決（起訴案號：臺灣板橋地方
法院檢察署97年度偵字第15954號），提起上訴，本院判決如下
：
    主  文
上訴駁回。
    事  實
一、乙○○前即因玩笑言語致丙○○○（CHEN CORINA LABANA）
    （所犯傷害罪部分，業經原審判處拘役55日確定）與其發生
    齟齬，於民國97年4 月21日21時30分許，兩人再於臺北縣三
    重市○○路○ 段609 巷14號地下1 樓「甲○○○' STORE （露西
    的店）」相遇時，乙○○便向丙○○○表示希望丙○○○不
    要繼續生氣，因丙○○○仍感不快，兩人遂再生爭執，詎乙
    ○○竟生傷害犯意，先持雨傘打向丙○○○左手，丙○○○
    見狀亦生傷害之意，乃以徒手方式朝乙○○臉、胸回擊（未
    成傷），乙○○隨即抓起身邊座椅椅背，同時倒轉座椅後以
    椅腳、椅座先後攻擊丙○○○2 次，丙○○○復承前犯意，
    抽出原放置於皮包內之水果刀1 把朝乙○○左右揮舞，乙○
    ○終遭丙○○○之水果刀劃傷，並因此受有左手撕裂傷併肌
    腱斷裂之傷害，丙○○○則於兩人衝突中受有臉部瘀傷、兩
    前臂、右手擦瘀傷等傷害。
二、案經丙○○○訴請臺北縣政府警察局三重分局報告臺灣板橋
    地方法院檢察署檢察官偵查後聲請簡易判決處刑。
    理  由
一、本判決下列所引用之各項供述證據方法之證據能力，當事人
    於本院準備程序及審判期日中均未予爭執，且迄至言詞辯論
    終結前亦未再聲明異議，本院審酌該等供述資料作成時之情
    況，並無不宜作為證據之情事，依刑事訴訟法第159 條之5
    之規定，均得作為證據。
二、上開犯罪事實，業據被告乙○○於本院審理時坦承不諱，與
    證人即告訴人丙○○○所述情節間亦互核無誤，至丙○○○
    所受傷勢部分，另有其所提出行政院衛生署臺北醫院97年4
    月21日北壹急診字第9700863號診斷證明書附卷可憑，足證
    被告前開出於任意性之自白與事實確屬相符，本案事證明確
    ，被告傷害丙○○○之犯行洵堪認定，應予依法論科。
三、核被告所為，係犯刑法第277條第1項之普通傷害罪。被告先
    後以雨傘及座椅多次朝丙○○○揮擊致其成傷，其間既存有
    時空之緊密關聯性，顯係基於單一犯意接續而為，侵害者復
    為同一法益，依一般社會健全觀念難以強行區分，自應將此
    等前後舉動評價為一行為，並以接續犯論以一罪。原審認被
    告與丙○○○間所生上開衝突，雙方均無從主張正當防衛，
    蓋按正當防衛必須對於現在不法之侵害始得為之，侵害業已
    過去，或無從分別何方為不法侵害之互毆行為，均不得主張
    防衛權，而一般社會經驗法則，互毆係屬多數動作構成單純
    一罪而互為攻擊之傷害行為，縱令一方先行出手，而還擊之
    一方在客觀上苟非單純對於現在不法之侵害為必要排除之反
    擊行為，因其本即有傷害之犯意存在，則對其互為攻擊之還
    手反擊行為，自無主張防衛權之餘地（參照高法院92年度臺
    上字第3039刑事判決意旨），被告與丙○○○之相互所為，
    顯屬雙方先因口角，後生怒氣而改行之單純傷害行為，別無
    證據可認此係其等為防衛阻止對方現在或將為之不法侵害而
    採取之必要手段，並審酌被告為本案傷害犯行之犯罪動機、
    目的、手段、品行、智識程度、犯罪後之態度，尤其是其行
    為所生丙○○○之受傷結果，與丙○○○持刀揮舞，致被告
    左手遭劃切之傷勢較丙○○○為重甚多等一切情狀，量處被
    告拘役20日，丙○○○拘役55日，顯已明白評估考量兩人犯
    行不法可責輕重程度之不同，分別為其等刑度之衡量，於認
    事用法之處理，及刑度之安排上，均無任何違誤或不適當，
    上訴人以被告係先為攻擊行為，對其量刑似有過輕而提起本
    案上訴，惟查原審從未認定被告是先遭攻擊之一方，而係以
    前開情事酌定其應受刑度此情，除已見於該判決事實欄中之
    相關載述外，另可參照上述分析，上訴人執此為由提起上訴
    ，容有誤會，準此，本案上訴人所提上訴核屬無理由，爰予
    駁回。
據上論斷，應依刑事訴訟法第455 條之1 第1 項、第3 項、第36
8 條，判決如主文。
本案經檢察官蘇振文到庭執行職務。
中    華    民    國    97    年    12    月    25    日
                  刑事第六庭審判長  法  官  胡堅勤
                                    法  官  林家賢
                                    法  官  盧軍傑
上列正本證明與原本無異。
不得上訴。
                                    書記官  周玉茹
中    華    民    國    97    年    12    月    25    日
附錄本案論罪科刑法條全文：
刑法第277條第1項：
傷害人之身體或健康者，處3 年以下有期徒刑、拘役或1,000 元
以下罰金。


司法院資訊處製作；財團法人民間司法改革基金會備份。
